【裁判字號】    89,易,4654
【裁判日期】    900531
【裁判案由】    竊盜
【裁判全文】
臺灣高雄地方法院刑事判決                        八十九年度易字第四六五四號
    公  訴  人  臺灣高雄地方法院檢察署檢察官
    被      告  乙○○原名鄭.
    選任辯護人  蘇精哲
                王正嘉
                徐建光
右列被告因竊盜案件，經檢察官提起公訴（八十九年度偵字第二二八一八號），本院
判決如左：
    主  文
乙○○竊盜，累犯，處有期徒刑肆月，如易科罰金，以參佰元折算壹日。
    事  實
一、乙○○（原名鄭豐志）於民國八十五年間曾因竊盜案件，經臺灣新竹地方法院於
    八十五年二月十三日以八十五年度易字第六二０號判處有期徒刑六月確定，並於
    八十七年十一月二十七日執行完畢。仍不知悔改，竟意圖為自己不法之所有，於
    八十九年七月三日凌晨某時許，在高雄市○鎮區○○街八十一號之五前，趁無人
    注意之際，以不詳方法先行擊破停放於該處之甲○○所有車號ＶＩ－八五三五號
    自小客車之右前車窗，將整片已破毀車窗卸下後鑽入車內，竊取裝設於車內之音
    響ＪＶＣ及隱藏式ＶＣＤ各一台得手（共值約新臺幣九萬元），隨即逃逸無蹤；
    嗣經車主甲○○於同日十三時許前往取車時發覺後報警，為警隨即於該車右前車
    窗之晴雨窗上及棄置於車身旁地上之破裂車窗玻璃上採得指紋各一枚，經送請內
    政部政署刑事警察局鑑定結果，自破裂之車窗玻璃所採得指紋，因紋線糢糊不清
    ，特徵點不足，致無法比對；另自晴雨窗上所採得之指紋則與乙○○左手食指指
    紋相吻合，始循線查獲。
二、案經高雄市政府警察局前鎮分局報請臺灣高雄地方法院檢察署檢察官偵查起訴。
    理  由
一、訊據被告乙○○對於右揭時地經警在前開自小客車右前車窗之晴雨窗上採得之指
    紋一枚送請鑑定結果與其左食指指紋相符等事實固不否認，惟矢口否認有何竊盜
    犯行，辯稱：可能是路過時摸過該車而留下，但不記得何時摸過該車，沒有偷云
    云。經查：
（一）被害人甲○○於上開時地發覺其所有之自小客車遭人破壞右前車窗入內竊走車
      上內之音響後隨即報警，旋經警於該車右前車窗之晴雨窗上及棄置於地上己破
      裂之車窗玻璃下各採得指紋一枚，送請內政部警政署鑑定結果，自破裂之車窗
      玻璃上所採得指紋，因紋線糢糊不清，特徵點不足，無法比對；而自車上晴雨
      窗採得之指紋一枚則與被告之指紋卡上左食指指紋相符等情，業據被害人甲○
      ○於警訊及本院審理時指述綦詳，並經證人即到場採取指紋之員警蘇文冬證述
      ：「本件是我負責到現場採證指紋的。是被害人發現後報案，我在中午一點多
      時到現場，我到達現場後我先照像，被害人車子的右前門玻璃已被打破了，之
      後在車子被打破的玻璃上面車主自行加裝的遮雨板（即晴雨窗）上採到被告的
      一枚指紋，另一枚指紋是在被打下來的玻璃上採獲的，我共採了二枚指紋。採
      指紋是通常要在較光滑的表面上才可採到，若在較粗糙的物品表面是無法採到
      指紋的，因車內是較粗糙的皮表面，故無法採到指紋。當時我們是針對被打破
      玻璃的那一面車身採指紋，結果採到一枚指紋，另外在被打破的玻璃上又採到
      一枚指紋。指紋的鑑定需十二個相同點，至目前我們所知道的全世界尚未發現
      不同人有相同的指紋，鑑定上先用電腦比對，比對後是被告指紋後，再由鑑識
      人員用人工方式來核對」等語明確，復有現場照片四幀及內政部警政署刑事警
      察局八十九局紋字第八二八號鑑定書一份附卷可按；並經本院將卷內之內政部
      警政署刑事警察局指紋鑑定書所附自該自小客車上所採得之指紋，及被告之指
      紋卡連同當庭採得之被告十指指紋併送法務部調查局鑑定結果，前二者之左手
      食指指紋確與被告之左手食指指紋相同，此亦有該局九十年一月三十一日九０
      陸二字第九０一三二六四五號鑑定通知書一份在卷可稽，依此在該自小客車右
      前車窗之晴雨窗上採得之左手食指指紋一枚確屬被告所留無訛。
（二）參酌被害人甲○○於本院審理時證述：「案發當時我車子停在我公寓住處的巷
      口附近，我住所是在新光三越百貨公司的後面巷子，距離新光三越走路約四、
      五分鐘就到了，我車子停的斜對角有一間台糖超商營業到晚上十二點，車子停
      的後面有一間神壇，神壇約在半夜一、二點就關門，車子對面也有一間小吃店
      ，約晚上九點多關門。我是在案發當日下午五點多將車子停好就沒有就開動過
      ，我在七月二日中午有開去洗車，洗完車我就直接開車去公司上班，我公司位
      於中正四路一六八號五樓中國信託，我將車子停在我公司大樓的地下停車場，
      該停車場是開放給該大樓的辦公人員承租的，有保全人員在管制，但也可以自
      車道走進來。七月二日晚上七、八點有下了一些雨，沒多久就停了」、「我要
      去放雨傘時，車身上有一點一點的水滴還沒有乾，我放完雨傘我就回去了，在
      我要進門前雨還在下。當時晚上我與朋友去撞球，在晚上一點多快二點我回來
      時還有經過我的車子，當時很晚了雨也停了我停車的神壇及小吃店都關門了，
      我沒有注意到車身上是否還有水滴，但地面還是濕濕的，也沒有注意到我車子
      玻璃是否已被敲破了，因我停車的地方也是暗暗的」、「我停放車子的地點在
      晚上十點之前都還有人及車子在進出，早上四、五點多就有晨起要去運動的老
      人在進出，白天也都有人及車子也都有在進出，我停車的地方剛好有房子在施
      工，我停車的地方並不會擋到他人進出，我車子被打破玻璃的那一面是面對騎
      樓，騎樓雖有機車在停放，但是人還是可以通行。我車子平時都只有在高雄市
      區開上下班而己我沒有開到外縣市去，我車子有設定防，竊賊是打破我的窗
      戶再跨進去偷竊的所以防器並沒有響，車上座椅都有鞋印，就我個人判斷竊
      賊應是在凌晨四、五點行竊的，因當時附近的人都還在睡覺。我當時不知道是
      誰偷的，是後來警員在我車子玻璃採集指紋才找到被告的」等語觀之，被害人
      係於失竊前一晚約七、八時停放前開自小客車，並於翌日十三時許發覺遭竊，
      又該車自停放之處在晚間十時前仍有人車進出，且至凌晨一、二時許，其後方
      及對面之神壇、商家始全部打烊，直至清晨四、五時起才有早起運動之人經過
      ，平日白天也時有人車進出，及發覺遭竊之前一晚約七、八時許曾下了些雨等
      節；再佐以本件係擊破車窗玻璃後入內行竊，其擊破車窗之聲響必當不小，則
      衡情行竊者當不致如此膽大妄為，公然在仍有人車往來及周遭商家尚未打烊之
      凌晨一、二時許之前，與清晨四、五時許之後已有早起運動之人走動及白天人
      車進出之時段，擊破車窗玻璃入車內行竊，是被害人遭竊之時間，當係於八十
      九年七月三日約一、二時許至清晨四、五時許未有人車往來之時甚明。
（三）另參以證人蘇文冬於本院審理證陳：「（問：指紋若未去碰則可保存多久？）
      不一定，若經陽光照射也有可能會氧化，要視週遭地理環境而定，也有在室內
      都沒有去碰也沒有讓陽光照射到經過二十幾年還可以採得到指紋的情形，若在
      室外則指紋保存期限我不敢確定」、「（問：指紋是否可能因小滴雨水而破壞
      掉？）若先有指紋之後再有雨滴則指紋會局部破壞掉，指紋或許採得到但十二
      個特徵點就無法比對了。我採指紋時車身上面並沒有雨滴乾掉之後的痕跡，我
      在採指紋時車身是很乾淨的，一般就我所知若車子很乾淨的話即使下了雨也不
      會留下雨滴乾掉的痕跡，若是在下過雨後雨滴乾了之後再摸過車子就會留下指
      紋」等情，與被害人甲○○前開有關遭竊前晚曾下雨及其凌晨近二時許與友人
      撞球完返家時發覺路面還是溼的等情互核觀之，顯見被告之指紋應係在被害人
      發覺車上音響遭竊之日十三時許之前，回溯至車身己乾即凌晨二時許以後之時
      段內所留至為灼然；再與本件遭竊之時段係在凌晨約一、二時許至清晨四、五
      時許之間及被告自陳係伊路過時摸過該車所留，但不知何摸過等情綜合以觀，
      被告留下指紋之時段可能有二，一為被害人遭竊之時段即凌晨一、二時許至清
      晨四、五時許之間，另一時段則係在被害人遭竊之後，即清晨四、五時許之後
      至被害人十三時許發覺之間；依此苟若被告係在被害人遭竊之後路過該車而留
      下其指紋，觀諸卷附現場照片所示，被擊破之車窗係整片棄置於車身旁之地面
      與採得被告指紋之晴雨窗同一邊，是路過之人當一眼即知該車有被人入內行竊
      之事，則被告在路過之際亦當知該車已遭人擊破車窗入內行竊，衡情被告避之
      猶恐不及，又豈會再靠近觸摸以致留下自己之指紋而招致有被誤認為竊賊之理
      ；又縱認被告係於觸摸後始發覺該車遭竊，惟此為一特別之經歷，且事關自身
      刑責之有無甚鉅，被告豈會對此情景毫無記憶，亦不知自己係何時路過該處之
      理，益證被告應非此時段因路過而留下其指紋至明；反之被告留下指紋之時段
      自應在凌晨一、二時許至清晨四、五時許之間當屬合理之推論，是果若被告未
      有行竊之事實，又豈會於凌晨一、二時許至清晨四、五時許一般社會大眾睡眠
      之時刻在前開自小客車被擊破之右前車窗之晴雨窗上留下指紋之理，況停放該
      車所在位置旁之房子尚在施工，且騎樓下又停有機車，而是時又係深夜並無何
      車輛往來，則縱認被告要路過，衡情亦會擇無車輛往來之街道上行走，而無需
      走在騎樓下方及緊鄰路旁之道路，因停放於騎樓之機車及汽車致有走走停停行
      走不便之理；又設被告確係走在騎樓內，則被告縱自騎樓經過為閃避騎樓下之
      機車致走出騎樓外緊鄰路旁行走，惟被害人前開車輛停放之位置距騎樓仍有一
      大段距離，此觀卷附之現場照片自明，則被告當不致有因路過而觸及該車致留
      下指紋之情狀發生；再者被告係於夜半三更時路過該處，此乃一較特殊之時段
      ，是被告對此舉理當記憶深刻，惟被告卻一再以不記得何時路過一語帶過，而
      未就何原因？與何人？至何處等節有所說明，益徵被告辯稱路過觸及該車而留
      下指紋等語，當係事後圖卸之詞，實不足為憑，自難為被告有利之認定。綜上
      所述，本件被告確係因行竊前開車內音響致留有其左手食指指紋一枚甚明，事
      證已臻明確，被告犯行堪予認定。
二、核被告所為，係犯刑法第三百二十條第一項之普通竊盜罪。又被告於八十五年間
    曾因竊盜案件，經臺灣新竹地方法院於八十五年二月十三日以八十五年度易字第
    六二０號判處有期徒刑六月確定，並於八十七年十一月二十七日執行完畢，有臺
    灣高等法院被告全國前案紀錄表在卷可按，其於五年之內再犯本件有期徒刑以上
    之罪，係屬累犯，應依刑法第四十七條之規定加重其刑。爰審酌被告前有竊盜前
    科，猶不知惕勵，因見上開自小客車上停放於路旁且未有人在場，即起貪念，圖
    一己之私利，犯後仍飾詞圖卸，本不宜寬貸，惟念其犯罪情節尚非重大，且態度
    尚稱良好，應具悔意等一切情狀，量處如主文所示之刑，以資懲儆。又刑法第四
    十一條業已於九十年一月十日修正公布，並於九十年一月十二日生效，依其修正
    內容為犯最重本刑為五年以下有期徒刑以下之刑之罪，而受六個月以下有期徒刑
    或拘役之宣告，因身體、教育、職業、家庭之關係或其他正當事由，執行顯有困
    難者，得以一元以上三元以下折算一日，得易科罰金；另易科罰金之事項應依新
    法即裁判時之法律而無刑法第二條第一項但書之適用，亦經最高法院二十四年七
    月總會決議在案，是就被告宣告之刑乃依新法併以諭知易科罰金之折算標準，附
    此敘明。
據上論斷，應依刑事訴訟法第二百九十九條第一項前段、刑法第二條第一項前段、第
三百二十條第一項、第四十七條，罰金罰鍰提高標準條例第一條前段、第二條，判決
如主文。
中      華      民      國    九十      年      五      月    三十一    日
                                  臺灣高雄地方法院刑事第三庭
                                      法    官  柯彩燕
右正本證明與原本無異。
如不服本判決，應於判決送達後十日內，向本院提出上訴狀。
                                書記官    楊真芬
中    華    民    國      九十      年      六      月      五      日


司法院資訊處製作；財團法人民間司法改革基金會備份。
